JORDAN FERY

Développeur web frontend

+1 263-382-7860

j.fery@hotmail.fr Montréal, Canada linkedin.com/in/jordan-fery-245752157/ https://portfolio-one-ashen-51.vercel.app/

PROFIL

Récemment reconverti professionnellement, je souhaiterais acquérir de l'expérience en tant que développeur web au sein d'une entreprise. Ma persévérance et mon adaptabilité me permettent aussi bien de travailler seul qu'en équipe. En rejoignant votre entreprise, je souhaiterais vous apporter mon expertise Front-end et évoluer dans cette fonction qui me motive tant. Je reste à votre disposition pour une éventuelle entrevue.

COMPETENCES

Langages de programmation

- JavaScript (ES6+)
- HTML5
- CSS3

Outils et développement

Git / GitHub

Authentification et sécurité

NextAuth.js

Hébergement

- Vercel
- Supabase

Frameworks & librairies

- Next.js
- Tailwindcss
- Bootstrap
- Shaden

Backend et bases de données

- Next.js
- MySQL / PostgreSQL
- Prisma
- API REST

Langues

Français natif

Anglais C1 (Wall Street English)

Formations

- 2023-2024 Développeur web, web mobile AFPA Montpellier France
- 2015-2017 DEC Hygiène, Sécurité, Environnement IUT Tulles France

Expériences professionnelles

Octobre 2024 à aujourd'hui

Développeur web – Projets personnels Techrepair

- Développement d'un site web permettant la gestion de services de réparation d'ordinateurs et de téléphones.
- Implémentation d'un CRUD pour la gestion des services et d'un système d'authentification avec NextAuth.js.
- Création d'une API REST pour la gestion des données (Node.js, MySQL).
- Développement responsive avec Next.js, TailwindCSS, ShadCN.

Technos utilisées : Next.js, Node.js, postgreSQL, API REST, NextAuth.js, TailwindCSS, ShadCN.

Azgarok

- Conception et développement d'un site web personnalisé pour un créateur de contenu Twitch.
- Intégration du live Twitch et des tutoriels YouTube.
- Création d'un formulaire de contact et d'une page regroupant les liens vers ses réseaux sociaux et ses addons.
- Optimisation de l'UX/UI pour une navigation fluide et intuitive.

Avril 2022 – Septembre 2022

Responsable QSE

Secteur des travaux maritimes, entreprise Buesa, France

- Gestion des stocks et de la conformité des EPI
- Audit de chantier
- Partenariats avec des fournisseurs de protections auditives moulées
- Mise en place de certification

Compétences transférables : suivi des besoins, rigueur, respect des normes et procédures, structuration de processus, documentation.

Juillet 2017 – Septembre 2021

Responsable QSE régional

Secteur du BTP, entreprise Spie Batignolles Malet, France

- Gestion et suivi de la qualité, sécurité et environnement sur plusieurs sites.
- Mise en place de processus d'amélioration continue.
- Analyse des données et rédaction de rapports détaillés.
- Formation et sensibilisation des équipes aux normes et réglementations.

Compétences transférables : Gestion de projet, rigueur, autonomie, travail en équipe, analyse de données.